臺灣花蓮地方法院刑事判決
111年度原易字第169號
公  訴  人  臺灣花蓮地方檢察署檢察官
被      告  吳○○



選任辯護人  陳清華律師(法扶律師)
上列被告因違反家庭暴力防治法等案件，經檢察官提起公訴（11
1年度偵字第2366號），被告於準備程序中就被訴之事實為有罪
之陳述，檢察官聲請改依協商程序而為判決，本院裁定進行認罪
協商程序，判決如下：
    主      文
吳○○犯違反保護令罪，處拘役貳拾伍日，如易科罰金，以新臺幣
壹仟元折算壹日。
    事實及理由
一、本件犯罪事實及證據，除犯罪事實欄一第6行「○○○○路」更
    正為「○○○○街」，及證據部分增列「被告於本院準備程序時
    之自白」外，餘均引用檢察官起訴書之記載（如附件）。
二、本件經檢察官與被告吳○○及辯護人於審判外達成協商之合意
    且被告已認罪，其合意內容如主文所示。經查，上開協商合
    意並無刑事訴訟法第455條之4第1項所列情形之一，檢察官
    聲請改依協商程序而為判決，本院爰不經言詞辯論，於協商
    合意範圍內為協商判決。
三、不另為公訴不受理部分：
㈠公訴意旨略以：被告於民國111年1月31日13時許，在○○縣○○市○
  ○○○街00巷00號告訴人吳○○住處廚房外，以「滾、幹你娘、很
  髒」等言詞公然侮辱告訴人，致其名譽受損。因認被告所為係
  犯刑法第309條第1項之公然侮辱罪嫌等語。
㈡按告訴乃論之罪，告訴人於第一審辯論終結前得撤回其告訴，
  又告訴經撤回者，應諭知不受理之判決，且得不經言詞辯論為
  之，刑事訴訟法第238條第1項、第303條第3款、第307條分別
  定有明文。
㈢本件依起訴書所載內容，認被告同時涉犯刑法第309條第1項之
  公然侮辱罪，依同法第314條之規定，須告訴乃論。茲因其等
  已成立調解，告訴人並具狀撤回告訴，有本院調解筆錄、刑事
  撤回告訴狀附卷可佐，此部分本應為不受理之判決，惟公訴意
  旨認此部分與前揭本院論罪科刑之強制罪具有裁判上一罪關係
  ，考諸本件以協商程序審理，與行通常程序之審理結果並無二
  致，程序上對被告亦無不利，此時自無須以通常程序審理，以
  免耗費當事人之時間、勞力以及司法資源，爰不另為不受理之
  諭知。
四、應適用之法條：刑事訴訟法第455條之2第1項、第455條之4
    第2項、第455條之8、第454條第2項。
五、本判決除有刑事訴訟法第455條之4第1項第1款於本訊問程序
    終結前，被告撤銷協商合意或檢察官撤回協商聲請者；第2
    款被告協商之意思非出於自由意志者；第4款被告所犯之罪
    非第455條之2第1項所定得以聲請協商判決者；第6款被告有
    其他較重之裁判上一罪之犯罪事實者；第7款法院認應諭知
    免刑或免訴、不受理者情形之一，及違反同條第2項「法院
    應於協商合意範圍內為判決；法院為協商判決所科之刑，以
    宣告緩刑或2年以下有期徒刑、拘役或罰金為限」之規定者
    外，不得上訴。
六、如有上開可得上訴情形，應於收受判決送達後20日內向本院
    提出上訴書狀（應敘述具體理由並附繕本）。上訴書狀如未
    敘述理由，應於上訴期間屆滿後20日內補提理由書於本院。
本案經檢察官戴瑞麒提起公訴，檢察官林于湄到庭執行職務。
中　　華　　民　　國　　111 　年　　11　　月　　10　　日
　　　　　　　　　刑事第四庭    法　官  林思婷
以上正本證明與原本無異。
本件不得上訴。但有刑事訴訟法第455條之4第1項第1款、第2款
、第4款、第6款、第7款所定情形，或協商判決違反同條第2項之
規定者，應於收受送達後20日內向本院提出上訴書狀，並應敘述
具體理由；如未敘述上訴理由者，應於上訴期間屆滿後20日內向
本院補提理由書（均須按他造當事人之人數附繕本）「切勿逕送
上級法院」。
因疫情而遲誤不變期間，得向法院聲請回復原狀。　
中　　華　　民　　國　　111 　年　　11　　月　　14　　日

                                書記官  宋瑋陵
附錄本案論罪科刑法條：
家庭暴力防治法第61條
違反法院依第十四條第一項、第十六條第三項所為之下列裁定者
，為本法所稱違反保護令罪，處三年以下有期徒刑、拘役或科或
併科新臺幣十萬元以下罰金：
一、禁止實施家庭暴力。
二、禁止騷擾、接觸、跟蹤、通話、通信或其他非必要之聯絡行
    為。
三、遷出住居所。
四、遠離住居所、工作場所、學校或其他特定場所。
五、完成加害人處遇計畫。
【附件】
臺灣花蓮地方檢察署檢察官起訴書
                                     111年度偵字第2366號
　　被　　　告　吳○○　
上列被告因違反家庭暴力防治法等案件，業經偵查終結，認應提
起公訴，茲將犯罪事實及證據並所犯法條分敘如下：
　　　　犯罪事實
一、吳○○係吳○○之侄，具有家庭暴力防治法第3條第4款所定之家
    庭成員關係，明知臺灣花蓮地方法院核發000年度家護字第0
    00號民事通常保護令，裁定令其不得對吳○○實施「家庭暴力
    」及「騷擾」之行為，竟基違反保護令、妨害名譽之犯意，
    於民國111年1月31日13時許，在○○縣○○市○○○○街路00巷00號
    吳○○住處廚房外，以「滾、幹你娘、很髒」等言詞公然侮辱
    吳○○，致其名譽受損，而違反上開保護令。
二、案經吳○○訴由花蓮縣警察局花蓮分局報告偵辦。
　　　　證據並所犯法條
一、證據清單與待證事實
編號 證    據    清     單 待      證      事      實 1 被告吳○○之否認供述。 矢口否認上揭犯行。 2 證人即告訴人吳○○之指證。 全部犯罪事實。  3 證人許○○之指證 全部犯罪事實。  4 證人即同案被告吳○○之證述 收受上開臺灣花蓮地方法院000年度家護字第000號民事通常保護令後，有拿給被告吳○○。 5 臺灣花蓮地方法院000年度家護字第000號民事通常保護令、同案被告吳○○收受該保護令之送達證書 證明同案被告吳○○收受該保護令之事實。 
二、核被告所為，係犯刑法第309條第1項、家庭暴力防治法第61
    條第1款之違反保護令罪嫌。被告一行為，同時觸犯上開兩
    罪名，為想像競合犯，請依刑法第55條規定論處。
三、依刑事訴訟法第251條第1項提起公訴。
　　此　致
臺灣花蓮地方法院
中　　華　　民　　國　 111　　年　　8 　　月　　26　　日
　　　　　　　　　　　　　  　檢  察  官  戴瑞麒